臺灣新竹地方法院刑事判決　　　　　　　 96年度訴字第151號
公　訴　人　臺灣新竹地方法院檢察署檢察官
被　　　告　甲○○
指定辯護人　許麗美律師
上列被告因違反槍砲彈藥刀械管制條例案件，經檢察官提起公訴
（九十六年度偵字第十八號），本院判決如下：
    主  文
甲○○未經許可，持有空氣槍，處有期徒刑貳年，併科罰金新臺
幣陸萬元，罰金如易服勞役，以新臺幣壹仟元折算壹日。緩刑伍
年。扣案之空氣長槍壹枝（槍枝管制編號0000000000
號）沒收之。
    事  實
一、甲○○明知具有殺傷力之空氣槍，屬槍砲彈藥刀械管制條例
    管制之物品，未經主管機關許可，不得持有，竟基於持有具
    殺傷力槍枝之犯意，於民國九十五年十月中旬之某日，透過
    網路在ＹＡＨＯＯ奇摩拍賣網站，以新臺幣（下同）七千四
    百元之代價，向不詳姓名年籍人士購得以小型二氧化碳高壓
    鋼瓶內氣體為發射動力，經填裝適用的鋼珠發射後，其單位
    面積動能可達二十焦耳／平方公分，具有殺傷力之空氣長槍
    一枝（槍枝管制編號0000000000號），未經許可
    而持有上開具有殺傷力之空氣長槍，並將之放置在其位於新
    竹市○區○○里○鄰○○路三二八號住處內。嗣於九十五年
    十二月十三日下午五時許，經警持本院核發之搜索票至上址
    查獲，並扣得上開空氣長槍一枝，而查知上情。
二、案經臺中市警察局刑事警察大隊報請臺灣新竹地方法院檢察
    署檢察官偵查起訴。
    理  由
壹、認定犯罪事實所憑之證據及理由：
一、上揭事實，業據被告甲○○於本院準備程序、審理時坦白承
    認。
二、扣案之上開空氣長槍經臺中市警察局初步檢視結果認為槍枝
    大部分之結構完整、槍管暢通、具有擊發功能，高達百分之
    九十八點五的比例，可認為具有殺傷力，有該局槍枝初步檢
    視報告表一件在卷足參（見偵查卷第十頁）。另經送內政部
    警政署刑事警察局鑑定結果亦認：送鑑改造空氣長槍一枝（
    槍枝管制編號0000000000號），係空氣長槍，以
    小型二氧化碳高壓鋼瓶內氣體為發射動力，經裝填直徑約 8
    mm鋼珠、重量2.1g鋼珠試射三次，測得鋼珠速度為195、183
    、171公尺/秒，計算其動能為39.93、35.16、30.70 焦耳，
    單位面積動能分別為79.43、69.96、61.08焦耳/平方公分，
    依日本科學警察研究所之研究結果，彈丸單位面積動能達20
    焦耳/ 平方公分，足以穿入人體皮肉層，具有殺傷力。有該
    局九十六年一月十九日刑鑑字第○九六○○○○二五五號槍
    彈鑑定書一份在卷可證，證明扣案之空氣長槍確實具有殺傷
    力之事實。
三、查獲現場及扣案之上開空氣長槍相片三紙、臺中市警察局刑
    警大隊搜索扣押筆錄一件，資為佐證。足見被告之自白與事
    實相符，可以採信，本件事證明確，被告犯行堪以認定。
貳、論罪科刑之理由：
一、核被告所為，係犯槍砲彈藥刀械管制條例第八條第四項之未
    經許可持有具殺傷力空氣槍罪（原起訴意旨認係犯同條第一
    項之未經許可製造具殺傷力之空氣槍罪，業經公訴檢察官於
    本院準備程序時變更起訴法條如上述）。
二、查被告無任何前科，素行尚佳，其因為對槍枝好奇一時思慮
    不周，而上網購得並持有上開空氣長槍，為警查獲後，始終
    坦白承認犯行而毫無隱瞞，再觀之偵查卷第二十五頁之查獲
    現場相片可知，被告係持該槍枝作為射擊練習之用，持有槍
    枝動機單純，而別無其他目的，其持有槍枝之行為，既純為
    個人興趣所致，對於社會治安應不會產生嚴重之危害，故本
    院衡其犯案動機單純，犯案情節尚屬輕微，惟本件法定刑度
    甚重，足以引起社會上一般人之同情，其犯罪情狀顯有可憫
    恕之處，於科以法定最低刑度仍嫌過重，爰依刑法第五十九
    條之規定，酌量減輕其刑。
三、爰審酌被告無任何前科、素行尚佳，為練習射擊而持有槍枝
    之犯罪動機與目的、持有槍枝僅一枝數量不多、未以上開槍
    枝供犯罪使用，對於社會治安危害不大及坦白承認犯行之犯
    罪後態度等一切情狀，量處如主文所示之刑，罰金部分併諭
    知易服勞役之折算標準。
四、被告前未曾因故意犯罪受有期徒刑以上刑之宣告，有臺灣高
    等法院被告前案紀錄表一份在卷可證，其因一時失慮觸犯本
    件罪刑，經此次偵審程序及刑之宣告，當知所警惕，無再犯
    之虞，本院因認上述所宣告之刑以暫不執行為適當，爰併諭
    知緩刑五年，以啟自新。
五、扣案之空氣長槍一枝（槍枝管制編號0000000000
    號），為違禁物，應依刑法第三十八條第一項第一款之規定
    ，宣告沒收。至扣案之鋼珠一瓶、瓦斯鋼瓶十瓶，均非為禁
    物品，爰不為沒收之宣告。
六、依據中華民國九十六年罪犯減刑條例第三條第一項第四款之
    規定，本案屬於不予減刑之罪刑，而無該條例第二條第一項
    所定減刑之適用，附此敘明。
參、適用法律：
一、刑事訴訟法第二百九十九條第一項前段。
二、槍砲彈藥刀械管制條例第八條第四項。
三、刑法第十一條前段、第五十九條、第四十二條第三項、第三
    十八條第一項第一款、第七十四條第一項第一款。
本案經檢察官葉乃瑋到庭執行職務
中　　華　　民　　國　　96　　年　　7 　　月　　24　　日
                  刑事第六庭　審判長法　官　遲中慧
                                    法  官　林昌義
                                　　法  官　魏瑞紅
以上正本證明與原本無異。
如不服本判決應於收受本判決後十日內向本院提出上訴書狀，其
未敘述上訴理由者，並得於提起上訴後二十日內向本院補提理由
書狀 (均須按他造當事人之人數附繕本)「切勿逕送上級法院」
。
中　　華　　民　　國　　96　　年　　7 　　月　　24　　日
                                    書記官　吳月華
附錄本案論罪科刑法條全文：
槍砲彈藥刀械管制條例第八條第四項
未經許可，持有、寄藏或意圖販賣而陳列第一項所列槍枝者，處
三年以上十年以下有期徒刑，併科新臺幣七百萬元以下罰金。
